臺灣高等法院刑事判決　　　　　　96年度上訴字第2854號
上　訴　人
即　被　告　丙○○
選任辯護人　阮祺祥律師
義務辯護人　林仕訪律師
上列上訴人因強盜等案件，不服臺灣臺北地方法院96年度訴字第
148號，中華民國96年5月30日第一審判決（起訴案號：臺灣臺北
地方法院檢察署95年度偵字第26229號），提起上訴，本院判決
如下：
    主  文
原判決關於如附表所示編號一、二、三及四無故侵入住宅妨害自
由部分及定應執行刑部分均撤銷。
丙○○所犯如附表所示編號一、二、三及四無故侵入住宅妨害自
由部分之罪，各處如附表所示編號一、二、三及四無故侵入住宅
妨害自由部分之刑；均減為如附表所示編號一、二、三及四無故
侵入住宅妨害自由部分之刑；與如附表所示編號四準強盜部分（
即上訴駁回部分）所處之刑，應執行有期徒刑伍年玖月。
其餘上訴駁回。
    事  實
一、丙○○與甲○○為朋友關係，詎丙○○竟分別基於意圖為自
    己不法之所有及無故侵入他人住宅之犯意，先於民國95年7
    月30日前某日，利用至甲○○位於臺北市○○○路402巷26
    號5樓之1之住處拜訪之機會，趁甲○○不注意之際，拿取甲○○所有之住家鑰匙予以複製後備用，再將原鑰匙放回甲○○住處避免被發覺。嗣於95年7月30日，趁甲○○及其家人
    均外出不在家之際，持上開複製之鑰匙1支開啟甲○○位於
    上開復興北路之住處大門後，侵入該處，而徒手竊取如附表
    「犯罪方法及所得財物」欄編號1至12所示之物品，復於95
    年9月底至10月初間某日，以上開同樣手法，竊取編號13至
    16所示之物品。再於95年10月間某日，趁至甲○○位於桃園
    縣中壢市之宿舍拜訪，甲○○未加注意之際，竊取編號17
    、18所示之物品。嗣甲○○全家於95年10月中旬自復興北路
    之住處搬至臺北市○○街439號2樓新居，丙○○又於95年11
    月初，利用至甲○○宿舍拜訪之機會，拿取甲○○新家之鑰
    匙1支予以複製備用，再將原鑰匙放回甲○○宿舍，復於95
    年11月22日12時許，趁甲○○全家人均外出家中無人看管之
    際，持複製之鑰匙1支打開大門侵入甲○○位於錦州街之住
    處，至甲○○房間內竊取甲○○所有之漫畫書3本、牛仔褲
    1件，得手後置放於紙袋欲離去之際，適甲○○之祖母乙○○返家，發覺有異，至甲○○房間查看，發覺丙○○獨自待
    在甲○○房內，而詢以「紅毛（被告之綽號），你為何來我
    家？」，詎丙○○為脫免逮捕，竟將乙○○推倒在地後，以
    棉被覆蓋乙○○之臉部，並以手壓制，使之無法反抗，而當
    場施以強暴，乙○○因而受有左胸部、左上臂、左臀及左腿
    挫傷之傷害，並於害怕之際告知丙○○將讓其離開，丙○○
    始放手，並拿取所竊得之物離去。嗣經甲○○報警處理，丙○○始於95年11月22日17時30分許，在其位於臺北市○○路
    295巷5號4樓之住處為警查獲。
二、案經甲○○訴由臺北市政府警察局中山分局報請臺灣臺北地
    方法院檢察署檢察官偵查起訴。
    理  由
一、按被告以外之人於審判外之言詞或書面陳述，除法律有規定
    者外，不得作為證據，刑事訴訟法第159條第1項定有明文；
    復按被告以外之人於偵查中向檢察官所為之陳述，除顯有不
    可信之情況者外，得為證據，同法第159條之1第2項亦有規
    定；另按被告以外之人於審判外之陳述，雖不符前4條之規
    定，而經當事人於審判程序同意作為證據，法院審酌該言詞
    陳述或書面陳述作成時之情況，認為適當者，亦得為證據；
    當事人、代理人或辯護人於法院調查證據時，知有第159條
    第1項不得為證據之情形，而未於言詞辯論終結前聲明異議
    者，視為有前項之同意；同法第159條之5規定甚明。本院據
    以認定被告丙○○犯罪事實之證據，部分屬傳聞證據，除證
    人乙○○於偵查中向檢察官所為之陳述，業經具結且無顯不
    可信之情形存在，依刑事訴訟法第159條之1第2項規定，自
    具備證據能力；其餘之傳聞證據，因被告於本院言詞辯論終
    結前，均未對於證據能力聲明異議，依刑事訴訟法第159條
    之5第1項、第2項規定，視為同意上開證據具備證據能力；
    本院審酌該等言詞陳述或書面陳述作成之情況，相關陳述人
    均未曾主張非出於任意性或不正取供，足信作成時之情況，
    應無違法或不當情事，因而認為適當，故該等言詞陳述或書
    面陳述，均具備證據能力而得作為證據，合先敘明。
二、訊據被告固坦認有擅自複製告訴人甲○○位於復興北路、錦
    州街住處之鑰匙，於如附表編號一、二所示之時間、地點，
    無故侵入住宅後竊取如附表「犯罪方法及所得財物」欄編號
    1至9、12至16所示物品，復於如附表編號三所示時地，竊取
    如附表編號17、18所示之物，惟矢口否認有於95年7月30日
    竊取編號10、11所示之物，亦否認有何準強盜之犯行，辯稱
    ：有關告訴人指訴遭竊之漫畫書部分，係於95年10月底、11
    月初某日，被告至告訴人位於中壢之宿舍，告訴人委由被告
    先行將漫畫書帶回，被告並無竊盜漫畫書之行為；95年11月
    22日當日被告並無竊取任何東西；另告訴人無法確認失竊物
    品遭竊之時間、地點，對於牛仔褲遭竊之時間、漫畫書遭竊
    之數量，前後供述不一，其指訴自難以遽信；是公訴人認被
    告有準強盜之犯行，實有誤會云云。於本院行準備程序及審
    理時另辯稱：漫畫書是我向他借的，11月22日我沒有拿他的
    漫畫書、牛仔褲，竊盜部分為接續犯罪云云（見本院96年8
    月8日審理筆錄）。
三、經查：
（一）、被告在95年7月30日，無故侵入告訴人位於上開復興北
        路之住處，而竊盜如附表編號1至12所示物品之犯行，
        業據告訴人指訴屬實，且除如編號10、11之金牌、金項
        鍊外，附表編號一所示之其餘遭竊物品，被告均坦承係
        於同一次竊盜行為中同時竊取無誤（見原審卷第60頁）
        。雖檢察官於起訴書內，載明被告之犯罪時間係95 年9
        月至10月間，惟查，被告曾於95年11月23日、95年12月
        26日內勤及偵查檢察官訊問時均供稱伊係在95年7 月30
        日竊取PSP遊戲機等語（見95年度偵字第2629號卷《下
        稱偵查卷》第31頁、第38頁），復於審理中以書狀表明
        第一次在告訴人復興北路住處竊盜之時間係在95 年7月
        至9月間（見原審卷第60頁）；又告訴人指訴PSP 遊戲
        機、PSP防塵套、皮夾（即附表編號1、2、4）等物品遭
        竊之時間，係在95年7月30日（見原審卷第21頁、第42
        頁），是綜合上述事證，被告為該次竊盜之時間，應係
        95年7月30日。關於附表編號12之手錶1支，告訴人雖指
        稱係其父親林仲元所有，而係搬到錦州街之新家後才遭
        竊云云，然而告訴人曾於原審審理時證稱對於物品遭竊
        之時間，有的得以確定，有的不行等語（見原審卷第42
        頁），是以告訴人所指稱遭竊之時間是否確實無誤，尚
        存可疑，本諸罪疑惟輕之法則，以被告之供詞，較堪採
        信，故認定如附表編號12所示之手錶1支，係由被告於
        95年7月30日所竊取。從而被告所為如附表編號一所示
        之犯行，自堪以認定。
（二）、如附表編號13至18所示之物，確已遭竊遺失，而編號13
        、15之洋酒3瓶、牛仔褲1件係在告訴人復興北路之住處
        遺失，編號17之ipod 1臺係在宿舍遺失等情，業據告訴
        人指訴明確（見原審卷第21頁），核與被告坦認之竊盜
        犯行相符。另關於附表編號14之襯衫2件、編號16之PSP
        遊戲卡11款、編號18之小說1本等物品，告訴人雖證稱
        係在錦州街之住處遭竊，與被告供稱係在復興北路遭竊
        有所出入，然告訴人本身對於物品遭竊之時間尚難以完
        全確定，前已敘及，且卷內無其他得以證明上開物品係
        在告訴人錦州街住處遭竊之證據，是應採信被告之供稱
        ，認編號14之襯衫2件、編號16之PSP遊戲卡11款，係在
        告訴人復興北路住處竊取而得，而編號18之小說1本係
        在告訴人之宿舍所竊得。從而，被告在95年9月底至10
        月初間某日，無故侵入告訴人復興北路之住處，竊取如
        附表編號13至16所示之物，另於95年10月間某日，在告
        訴人桃園縣中壢市宿舍竊取ipod 1臺、小說1本之犯行
        ，亦堪以認定。
（三）、又被告辯稱其於95年11月22日中午12時許，在告訴人位
        於錦州街之住處，並未竊取任何東西云云，然查：
     1、被告曾於警詢、檢察官訊問時，均坦認有竊取告訴人之
        漫畫書（見偵查卷第8頁、第31頁），核與告訴人指訴
        其漫畫書遭竊一節相符，雖被告於警詢時係供稱竊取漫
        畫書「2本」，嗣於檢察官訊問時改稱「3本」，惟其對
        於竊取漫畫書之供詞均未曾改變，是自難以被告前後關
        於所竊取之漫畫書數量上之供述有所不同，即認被告所
        為竊取漫畫書之自白顯不可採。且被告於95年11月22日
        12時許，確有竊取告訴人所有之漫畫書之事實，至於實
        際偷竊之數量，因告訴人指訴遭竊之漫畫書為3本，參
        以被告亦曾供陳竊取3本，及被告供承於警詢時所述並
        不實在等語（見本院96年7月17日行準備程序及96年8月
        8日審理筆錄），是自應認定為3本。
     2、關於竊取牛仔褲部分，被告坦認共竊取告訴人2件牛仔
        褲，並於原審審理時先辯稱2件牛仔褲均係在告訴人復
        興北路之住處竊取的云云，復於96年4月3日庭呈竊取時
        間、物品之列表，載明牛仔褲2件均係在95年9月底10月
        初1次偷竊（見原審卷第60頁）。惟於原審96年4月3日
        審理期日，告訴人聽聞被告供稱牛仔褲均係在告訴人舊
        家（即復興北路住處）竊取等語後，隨即加以質疑表示
        伊遺失之2件牛仔褲有1件是伊搬到新家才買的等語，而
        被告隨即改稱：有1件牛仔褲是伊在宿舍拿的云云，此
        參上開審理筆錄即明（見原審卷第49頁、50頁），而其
        上開翻異之詞，復與其先前書狀上載明於95年10月間某
        日在告訴人宿舍僅偷竊ipod 1臺之情形不符。是被告顯
        係為脫免其於95年11月22日中午竊盜犯行之罪責，始配
        合告訴人所陳述之情形，於原審審理中更改其供詞，致
        其先後所為辯稱互生矛盾，故其辯詞是否屬實，已非無
        疑。又證人乙○○於原審審理時證稱：伊於95年11月22
        日中午，被告離開其錦州街住處時，在門口看見被告手
        上提著1個約A4大小的紙袋，伊問被告那是什麼東西，
        被告有快速亮一下給伊看，伊看到1件藍色的牛仔褲等
        語（見原審96年4月3日審判筆錄，原審卷第45頁、第46
        頁、第50頁），益徵被告於95年11月22日當日確有竊取
        牛仔褲1件無誤。被告雖辯稱該紙袋內並未裝有任何物
        品，卻未能合理解釋拿取空紙袋離開告訴人住處之原因
        為何，是所辯亦顯違常情而無足取。
     3、綜上，告訴人所指訴被告於95年11月22日12時許，在告
        訴人位於錦州街之住處，竊取漫畫書3本、牛仔褲1件之
        犯行，自屬真實。
（四）、被告於95年11月22日12時許，在告訴人錦州街之住處竊
        取告訴人所有之漫畫書3本、牛仔褲1件得手後，因遭恰
        巧返家之證人乙○○發覺，被告即將乙○○推倒在地後
        ，以棉被覆蓋乙○○之臉部，並以手壓制，使之無法反
        抗，而當場施以強暴等情，業據證人乙○○於原審審理
        時證稱：95年11月22日早上9時、10時左右，伊去市場
        買菜，約在中午時返家，回家時發覺門沒鎖，伊心裡就
        覺得奇怪，後來伊看電視愈想愈不對，約12時30分許伊
        就開始巡視家裡，後來看見被告在伊之孫子甲○○的房
        間門邊，當時伊係站在門外走廊上，因伊當時不知道被
        告的名字，都是叫被告「紅毛」，伊就問被告：「紅毛
        ，你為何來我家？」，被告沒有理會伊，就衝出來把伊
        推倒在地，被告還從伊之孫子的房間裡拿出1條棉被蓋
        出伊的臉，還用手壓住，伊很害怕就說：「拜託啦，我
        放你出去，你趕快出去」等語，伊一說要讓被告走，被
        告就把手放開了，然後伊就打開大門要讓被告出去，紙
        袋也被被告拿出去了等語（見原審96年4月3日審判筆錄
        ，原審卷第43頁、第44頁、第48頁）；而證人乙○○遭
        到被告施以上開之強暴行為後，受有左胸部、左上臂、
        左臀及左腿挫傷之傷害，復有財團法人基督復臨安息日
        會臺安醫院95年11月23日診斷證明書1紙在卷可憑（見
        偵查卷第45頁）。被告亦不否認伊有以棉被蓋住乙○○
        之臉部後再用手壓制之強暴行為（見原審卷第48頁）。
        而被告係在告訴人家中竊盜財物後，尚未離開犯罪現場
        ，即遭乙○○發覺，若其無脫逃之意，實無須以棉被將
        乙○○之臉部蓋住，再以手壓制，而待乙○○表明欲讓
        伊離去之意思後始鬆手，從而，被告為竊盜行為後，因
        脫免逮捕而當場施以強暴之犯行，彰彰明甚。
（五）、綜上，本件事證明確，被告所為如附表所示之犯行，均
        堪以認定。
四、核被告所為如附表編號一、二所示犯行，均係犯刑法第306
    條第1項無故侵入他人住宅妨害自由罪、同法第320條第1項
    竊盜罪；如附表編號三所示犯行，係犯刑法第320條第1項竊
    盜罪；如附表編號四所示犯行，係犯刑法第306條第1項無故
    侵入他人住宅罪及刑法第329條之準強盜罪，後者應依刑法
    第328條第1項論科。被告於附表編號四所示之時間、地點竊
    盜告訴人之漫畫書3本、牛仔褲1件得手後，當場對證人乙○○施以強暴，雖使得乙○○受有左胸部、左上臂、左臀及左
    腿挫傷之傷害，惟該傷害係被告為脫免逮捕，所實施前述強
    暴方法之結果，並非係被告另行故意傷害所致，故不再另論
    被告傷害罪。起訴書所犯法條欄內，雖未記載被告如附表編
    號一、二、四所示之犯行涉犯刑法第306條第1項無故侵入他
    人住宅罪，然查檢察官於起訴書內業已記載被告擅自複製甲○○復興北路、錦州街等地住處之鑰匙，嗣後持複製之鑰匙
    開啟上開住處大門而侵入其內行竊，是堪認已就被告無故侵
    入他人住宅妨害自由罪之犯行予以起訴，僅屬起訴法條有所
    漏載。被告所犯上開各罪，時間均有所間隔，顯係各別起意
    為之，應予分論併罰。被告於如附表編號一、二所示之竊盜
    犯行，分別係以一個竊盜行為竊取甲○○、乙○○、林仲元
    等人所有之物品，且由物品本身即可明顯區分為不同被害人
    所有，係以一行為侵害數個同種法益，為想像競合犯，應從
    重以一個竊盜罪論罪。公訴人雖於起訴書內敘及被告如附表
    編號一至三所示之竊盜犯行，方法相同，時間緊接，應依接
    續犯論以一竊盜罪，惟被告在告訴人復興北路家中之竊盜犯
    行，時間間隔2月有餘，雖犯罪手法均係持複製鑰匙侵入住
    宅方式竊盜，然尚難認有「犯罪時間緊接」之情形，又被告
    在告訴人宿舍內竊盜之犯行，係利用至告訴人宿舍拜訪之際
    偷竊其物品，顯係臨時起意為之，時間上復與上1次之竊盜
    犯行亦已間隔數日，亦難認與其先前在告訴人復興北路家中
    偷竊之行為有何接續犯意，從而公訴人認被告如附表編號一
    至三所示之犯行，應論以接續犯，實有誤會。
五、（一）、原審就如附表所示編號四之準強盜部分，援引刑法
    第329條、第328條第1項規定，並審酌被告年輕力壯，不思
    上進，雖坦認無故侵入住宅之犯行，惟就情節、刑責較重之
    準強盜罪，則矢口否認犯行，飾詞卸責，未見悔意，犯後態
    度不佳，兼衡其品行、智識程度、犯罪所得利益、所生危害
    等一切情狀，判處被告有期徒刑5年6月，其認事用法，洵無
    不當，量刑亦屬妥適，被告上訴否認犯罪，為無理由，此部
    分之上訴為無理由，應予駁回。（二）、另就如附表所示編
    號一、二、三及四無故侵入住宅妨害自由部分之罪，原審據
    以論罪科刑，固非無見，惟查被告犯罪於96年4月24日以前
    ，合於中華民國96年罪犯減刑條例之第2條第1項第3款、第7
    條之減刑條件，原審未及斟酌，尚有未當。被告上訴指摘原
    判決該部分為接續犯罪而不當，雖無理由，惟原判決既有前
    開可議之處，自應由本院予以撤銷改判。爰審酌被告年輕力
    壯，不思上進，竟先後數次竊取他人財物，顯乏尊重他人財
    產權之觀念，兼衡其品行、智識程度、犯罪所得利益、所生
    危害等一切情狀，量處如主文第2項所示之刑。又被告該等
    部分，犯罪於96年4月24日以前，合於中華民國96年罪犯減
    刑條例之第2條第1項第3款、第7條之減刑條件，因減輕其刑
    2分之1。並與前開如附表所示編號四準強盜上訴駁回部分所
    處之刑，應執行有期徒刑5年9月。被告擅自複製之甲○○復
    興北路住處大門、錦州街住處大門鑰匙各1支，雖為被告所
    有，係供犯如附表編號1、2及4所示之罪所用之物，惟上開
    鑰匙，未據扣案，且被告於原審審理時供稱均已丟棄（見原
    審卷第67頁），爰不為沒收之諭知，附此敘明。
五、公訴意旨另以：被告於95年11月22日12時30分許，至甲○○
    、乙○○位於臺北市○○街439號2樓之住處，竊取甲○○所
    有之漫畫書26本，嗣經乙○○發覺後，為脫免逮捕，而將乙○○推倒，並以棉被覆蓋乙○○之頭部而當場施以強暴，因
    認被告上開行為涉犯刑法第329條準強盜罪等語。訊據被告
    矢口否認有上開犯行，辯稱：伊並未竊取告訴人所有之漫畫
    書26本，漫畫書26本係告訴人借給伊看的，公訴人容有誤會
    等語。經查：告訴人曾於偵查中提出失竊物品清單，其上記
    載區分已歸還物品與未歸還物品2大欄位，已歸還物品欄位
    中列有漫畫書29本，此參該失竊物品清單即明（見偵查卷第
    49頁），惟經原審傳訊告訴人進行交互詰問後，告訴人證稱
    ：漫畫書26本是伊借給被告的，被告連同偷竊的3本一起歸
    還等語（見原審卷第42頁），核與被告供稱漫畫書26本係告
    訴人借給伊的等語相符，故公訴人認漫畫書26本係被告竊盜
    所得，被告於竊盜後為脫免逮捕又當場對證人乙○○施以強
    暴行為，係犯準強盜罪，自有誤會。惟公訴意旨以此部分犯
    行與前開已論罪科刑之準強盜罪部分，為實質上之一罪關係
    ，是本院爰不另為無罪之諭知。
據上論斷，應依刑事訴訟法第368條、第369條第1項前段、第364
條、第299條第1項前段，刑法第306條第1項、第320條第1項、第
55條、第51條第5款，刑法施行法第1條之1第1項、第2項前段，
中華民國96年罪犯減刑條例之第2條第1項第3款、第7條，判決如
主文。
本案經檢察官沈世箴到庭執行職務。
中　　華　　民　　國　　96　　年　　8 　　月　　29　　日
　　　　　　　　　刑事第七庭審判長法　官　黃麗生
　　　　　　　　　　　　　　　　  法　官　許錦印
　　　　　　　　　　　　　　　　  法　官　江國華
以上正本證明與原本無異。
準強盜部分如不服本判決，應於收受送達後10日內向本院提出上
訴書狀，其未敘述上訴之理由者並得於提起上訴後10日內向本院
補提理由書（均須按他造當事人之人數附繕本）。
其餘不得上訴。
                                  書記官  陳玉嬋
中　　華　　民　　國　　96　　年　　8 　　月　　31　　日
附錄本案論罪科刑法條：
中華民國刑法第306條
無故侵入他人住宅、建築物或附連圍繞之土地或船艦者，處1年
以下有期徒刑、拘役或3百元以下罰金。
無故隱匿其內，或受退去之要求而仍留滯者，亦同。
中華民國刑法第320條
意圖為自己或第三人不法之所有，而竊取他人之動產者，為竊盜
罪，處5年以下有期徒刑、拘役或5百元以下罰金。
意圖為自己或第三人不法之利益，而竊佔他人之不動產者，依前
項之規定處斷。
前2項之未遂犯罰之。
中華民國刑法第329 條
竊盜或搶奪，因防護贓物、脫免逮捕或湮滅罪證，而當場施以強
暴脅迫者，以強盜論。
中華民國刑法第328條
意圖為自己或第三人不法之所有，以強暴、脅迫、藥劑、催眠術
或他法，至使不能抗拒，而取他人之物或使其交付者，為強盜罪
，處5年以上有期徒刑。
以前項方法得財產上不法之利益或使第三人得之者，亦同。
犯強盜罪因而致人於死者，處死刑、無期徒刑或10年以上有期徒
刑；致重傷者，處無期徒刑或7年以上有期徒刑。
第1項及第2項之未遂犯罰之。
預備犯強盜罪者，處1年以下有期徒刑、拘役或3千元以下罰金。
 附表
┌─┬────┬────┬───┬─────────┬─────┬────────────────┐
│編│犯罪時間│犯罪地點│被害人│犯罪方法及所得財物│法條及所犯│ 宣告刑                         │
│號│        │        │      │                  │罪名      │                                │
├─┼────┼────┼───┼─────────┼─────┼────────────────┤
│一│95年7 月│臺北市復│甲○○│趁甲○○與其家人均│刑法第306 │處有期徒刑貳月，減為有期徒刑壹月│
│  │30日    │興北路40│乙○○│外出之際，持先前複│條第1項無 │。                              │
│  │        │2巷26號5│林仲元│製備用之鑰匙1支， │故侵入他人│                                │
│  │        │樓之1   │      │開啟甲○○、乙○○│住宅罪    │                                │
│  │        │        │      │（甲○○之祖母）、│          │                                │
│  │        │        │      │林仲元（甲○○之父│          │                                │
│  │        │        │      │）位於臺北市復興北│          │                                │
│  │        │        │      │路402巷26號5樓之1 │          │                                │
│  │        │        │      │之住處大門後侵入該│          │                                │
│  │        │        │      │處，再徒手竊取下列│          │                                │
│  │        │        │      │物品：            │          │                                │
│  │        │        │      │1、PSP掌上型遊戲機├─────┼────────────────┤
│  │        │        │      │2、防塵套         │刑法第320 │處有期徒刑肆月，減為有期徒刑貳月│
│  │        │        │      │3、充電器1組      │條第1項竊 │。                              │
│  │        │        │      │4、皮夾（內含現金 │盜罪      │                                │
│  │        │        │      │   新臺幣6千5百元 │          │                                │
│  │        │        │      │   ）（以上為林哲 │          │                                │
│  │        │        │      │   旭所有）       │          │                                │
│  │        │        │      │5、玉戒指         │          │                                │
│  │        │        │      │6、鑽戒           │          │                                │
│  │        │        │      │7、珍珠項鍊       │          │                                │
│  │        │        │      │8、玉耳環         │          │                                │
│  │        │        │      │9、玉鐲（起訴書漏 │          │                                │
│  │        │        │      │   載）           │          │                                │
│  │        │        │      │10、金牌          │          │                                │
│  │        │        │      │11、金項鍊（5至11 │          │                                │
│  │        │        │      │    為乙○○所有）│          │                                │
│  │        │        │      │12、手錶1只（林仲 │          │                                │
│  │        │        │      │    元所有）      │          │                                │
│  │        │        │      │                  │          │                                │
│  │        │        │      │                  │          │                                │
├─┼────┼────┼───┼─────────┼─────┼────────────────┤
│二│95年9月 │臺北市復│甲○○│趁甲○○家人均外出│刑法第三百│處有期徒刑貳月，減為有期徒刑壹月│
│  │底至10月│興北路40│乙○○│之際，持先前複製備│零六條第一│。                              │
│  │初間某日│2巷26號5│      │用之鑰匙1支，開啟 │項無故侵入│                                │
│  │        │樓之1   │      │甲○○、乙○○位於│他人住宅罪│                                │
│  │        │        │      │臺北市○○○路402 │          │                                │
│  │        │        │      │巷26號5樓之1之住處│          │                                │
│  │        │        │      │大門後侵入該處，再│          │                                │
│  │        │        │      │徒手竊取下列物品：│          │                                │
│  │        │        │      │13、洋酒3瓶（陳淑 │          │                                │
│  │        │        │      │    珠所有）      ├─────┼────────────────┤
│  │        │        │      │14、襯衫2件       │刑法第320 │處有期徒刑肆月，減為有期徒刑貳月│
│  │        │        │      │15、牛仔褲1件     │條第1項竊 │。                              │
│  │        │        │      │16、PSP遊戲卡11款 │盜罪      │                                │
│  │        │        │      │    （14至16為林哲│          │                                │
│  │        │        │      │    旭所有）      │          │                                │
│  │        │        │      │                  │          │                                │
│  │        │        │      │                  │          │                                │
│  │        │        │      │                  │          │                                │
├─┼────┼────┼───┼─────────┼─────┼────────────────┤
│三│95年10月│甲○○位│甲○○│趁至甲○○之宿舍拜│刑法第320 │處有期徒刑肆月，減為有期徒刑貳月│
│  │間某日  │於桃園縣│      │訪之際，徒手竊取林│條第1項竊 │。                              │
│  │        │中壢市之│      │哲旭所有之下列物品│盜罪      │                                │
│  │        │宿舍    │      │：                │          │                                │
│  │        │        │      │17、iPod1臺       │          │                                │
│  │        │        │      │18、小說1本       │          │                                │
├─┼────┼────┼───┼─────────┼─────┼────────────────┤
│四│95年11月│臺北市錦│甲○○│趁甲○○家中無人之│刑法第306 │處有期徒刑貳月，減為有期徒刑壹月│
│  │22日12時│州街439 │      │際，持先前複製備用│條第1項無 │。                              │
│  │許      │號2樓   │      │之鑰匙1支打開林哲 │故侵入他人│                                │
│  │        │        │      │旭、乙○○位於臺北│住宅罪    │                                │
│  │        │        │      │市○○街439號2樓之│          │                                │
│  │        │        │      │住處大門後，侵入該│          │                                │
│  │        │        │      │處，再至甲○○房間│          │                                │
│  │        │        │      │內徒手竊取甲○○所│          │                                │
│  │        │        │      │有之：            │          │                                │
│  │        │        │      │19、漫畫書3本、   │          │                                │
│  │        │        │      │20、牛仔褲1件，   │          │                                │
│  │        │        │      │得手後置放於紙袋欲│          │                                │
│  │        │        │      │離去之際，恰巧陳淑│─────┼────────────────┤
│  │        │        │      │珠返家，發覺有異，│刑法第329 │處有期徒刑伍年陸月。            │
│  │        │        │      │至甲○○房間查看，│條準強盜罪│                                │
│  │        │        │      │而發覺丙○○獨自待│。        │                                │
│  │        │        │      │在甲○○房內，廖志│          │                                │
│  │        │        │      │誠為脫免逮捕，竟將│          │                                │
│  │        │        │      │乙○○推倒在地後，│          │                                │
│  │        │        │      │以棉被覆蓋乙○○之│          │                                │
│  │        │        │      │臉部，並以手壓制，│          │                                │
│  │        │        │      │使之無法反抗，而當│          │                                │
│  │        │        │      │場施以強暴，乙○○│          │                                │
│  │        │        │      │並因此受有左胸部、│          │                                │
│  │        │        │      │左上臂、左臀及左挫│          │                                │
│  │        │        │      │傷之傷害，並因害怕│          │                                │
│  │        │        │      │而同意讓丙○○離開│          │                                │
│  │        │        │      │，丙○○始鬆手拿取│          │                                │
│  │        │        │      │所竊之物品離去。  │          │                                │
│  │        │        │      │                  │          │                                │
│  │        │        │      │                  │          │                                │
│  │        │        │      │                  │          │                                │
│  │        │        │      │                  │          │                                │
│  │        │        │      │                  │          │                                │
│  │        │        │      │                  │          │                                │
└─┴────┴────┴───┴─────────┴─────┴────────────────┘
